【裁判字號】    97,上訴,1693
【裁判日期】    970829
【裁判案由】    偽造文書
【裁判全文】
臺灣高等法院臺中分院刑事判決        97年度上訴字第1693號
上  訴  人  臺灣南投地方法院檢察署檢察官
被      告  甲○○
上列上訴人因被告偽造文書案件，不服臺灣南投地方法院97年度
訴字第464號中華民國97年6月11日第一審判決（起訴案號：臺灣
南投地方法院檢察署96年度偵字第3376號），提起上訴，本院判
決如下：
    主  文
上訴駁回。
    事實及理由
一、本案經本院審理結果，認第一審判決諭知被告無罪並無不當
    ，應予維持，並引用第一審判決書之記載（如附件）。
二、檢察官上訴意旨略以：原審既認定「被告所持以行使之『通
    行證』係未經『坤隴公司』授權，在信義分局之通行證申請
    書上填具坤隴公司為申請人，而向警方申請取得並進而持以
    行使」之事實無誤，卻又認定被告係以「自己」名義申請該
    通行證，為「行為不當，並不違法」，原判決認定事實適用
    法律顯有違誤等語，指摘原判決不當。惟查，原審認定被告
    在南投縣政府警察局信義分局（下稱信義分局）之通行證申
    請書上係以自己名義為申請人而為申請，而以坤隴公司名義
    為申請人者，乃向南投縣政府警察局及南投縣政府警察局集
    集分局（下稱集集分局）所為之申請，兩者並不相同，而本
    案檢察官僅起訴被告上開向信義分局申請之部分，而該部分
    既經判決無罪，則被告以坤隴公司名義向南投縣政府警察局
    及集集分局所為之申請，自非起訴效力所及，自不得予以審
    究，上訴意旨所認應有誤會。次按「刑法第二百十條至第二
    百十二條之所謂偽造文書，必須文書之名義人非屬真正，同
    時其內容亦復有欠真實，方為相當，此觀同法第二百十三條
    、第二百十五條就自己名義製作之文書而屬於無形之偽造特
    設處罰之規定，即足反證各該條規定以外之無形偽造，概在
    不罰之列，要無庸疑。」最高法院69年度台上字第3191號判
    決可資參照。本案被告既以自己名義向信義分局提出申請，
    自不構成刑法第216條、210條之行使偽造私文書罪，併此補
    充說明。
三、至於被告甲○○未經「坤隴公司」之授權，而以「坤隴公司
    」名義於九十四年三月十四日及九十四年三月二十五日，向
    南投縣政府警察局及集集分局提出管制道路申請（見他字卷
    第一五四頁、第一五三頁），以及偽造南投縣政府流域管理
    局水土保持課所核發之「砂石車運輸通行證」（見他字卷第
    一六七頁），此部分應由檢察官另行偵辦，附此敘明。
四、據上論斷，應依刑事訴訟法第三百七十三條、第三百六十八
    條，判決如主文。
本案經檢察官乙○○到庭執行職務。
中    華    民    國    97    年    8     月    29    日
            刑事第十庭  審判長法  官  林  照  明
                              法  官  蔡  名  曜
                              法  官  郭  瑞  祥
上列正本證明與原本無異。
如不服本判決應於收受送達後十日內向本院提出上訴書狀，其未
敘述上訴之理由者並得於提起上訴後十日內向本院補提理由書（
須附繕本）。
                              書記官  李  妍  嬅
中    華    民    國    97    年    8     月    29    日


司法院資訊處製作；財團法人民間司法改革基金會備份。
